【裁判字號】    89,易,2400
【裁判日期】    891031
【裁判案由】    傷害等
【裁判全文】
臺灣板橋地方法院刑事判決                        八十九年度易字第二四號
    公  訴  人  臺灣板橋地方法院檢察署檢察官
    被      告  甲○○
右列被告因傷害等案件，經檢察官提起公訴（八十九年度偵字第九四三五號），本院
判決如左：
    主  文
甲○○損壞他人之汽車左前車門及車窗玻璃，足以生損害於他人，處拘役貳拾伍日，
如易科罰金，以參佰元折算壹日；又傷害人之身體，處拘役參拾日，如易科罰金，以
參佰元折算壹日。應執行拘役伍拾日，如易科罰金，以參佰元折算壹日。
    事  實
一、甲○○於民國八十九年三月二十五日晚上十一時二十分許，在台北縣中和市○○
    路九二巷口處，駕駛車號ＩＶ－六二一一號自小客車與乙○○所駕駛之車號Ｔ五
    －九二三號營業小客車，因超車發生糾紛，甲○○下車欲與乙○○理論，惟因乙
    ○○拒不下車，其竟基於傷害人之身體及毀損之故意，先用腳踹乙○○之左前車
    門，致車門凹陷、車窗玻璃破裂，足生損害於乙○○，後隨即將之拉下車，出拳
    毆打乙○○臉部，致乙○○受有左額面部鈍挫傷併結膜出血及鼻黏膜出血之傷害
    。
二、案經乙○○訴由台北縣警察局中和分局報告台灣板橋地方法院檢察署檢察官偵查
    起訴。
    理  由
一、訊據被告甲○○雖坦承於右揭時地，因超車與告訴人乙○○發生爭執，用腳踢告
    訴人車門一下，致車門凹陷、車窗玻璃破裂，並可能踹到告訴人之臉，告訴人左
    眉毛處馬上流血之事實，惟否認有用拳頭毆打告訴人之事實，辯稱：其總共僅踹
    了一腳等語。經查右揭犯罪事實，業據告訴人於警訊及偵審中指訴綦詳，並有診
    斷書一紙及車損照片二張附卷可稽。觀之前揭診斷書所載病名係：「左額面部鈍
    挫傷併結膜出血及鼻黏膜出血」，並未言及有割傷。且依卷附之車損照片所示，
    告訴人之汽車左前車門有二處凹陷，且位置係在車門中央處至車窗間。被告若僅
    踹一腳，如何造成車門二處凹陷，並由車門中央處延伸至車窗間，又同時使車窗
    玻璃破裂，足見被告所辯，並不可採。本件事證明確，被告犯行，堪予認定。
二、核被告所為，係犯刑法第三百五十四條毀損器物罪及二百七十七條第一項之傷害
    罪。被告所犯上開二罪，犯意各別、行為互殊，應予分論併罰。公訴人認有想像
    競合犯之裁判上一罪關係，容有誤會。爰審酌被告犯罪之動機、手段、告訴人所
    受之傷害及損失、未與告訴人達成和解，及事後坦承犯行，僅就出拳部分否認等
    一切情狀，量處如主文所示之刑，並定應執行之刑及諭知易科罰金之折算標準。
據上論斷，應依刑事訴訟法第二百九十九條第一項前段，刑法第三百五十四條、二百
七十七條第一項、第五十一條第六款、第四十一條，罰金罰鍰提高標準條例第一條前
段、第二條，判決如主文。
本案經檢察官張慶林到庭執行職務
中      華      民      國    八十九    年      十      月    三十一    日
                                      臺灣板橋地方法院刑事第五庭
                                          法  官  李世華
右正本證明與原本無異。
如不服本判決，應於判決送達後十日內，向本院提出上訴狀。
                                          書記官  卓聖智
中      華      民      國    八十九    年      十一    月      二      日
附錄論罪科刑法條
刑法第二百七十七條
傷害人之身體或健康者，處三年以下有期徒刑，拘役或一千元以下罰金。
犯前項之罪，因而致人於死者，處無期徒或七年以上有期徒刑，致重傷者，處三年以
上、十年以下有期徒刑。
刑法第三百五十四條
毀棄、損壞前二條以外之他人之物或致令不堪用，足以生損害於公眾或他人者，處二
年以下有期徒刑、拘役或五百元以下罰金。


司法院資訊處製作；財團法人民間司法改革基金會備份。
